臺灣板橋地方法院交通事件裁定　　　94年度交聲字第1098號
原處分機關　交通部公路總局臺北區監理所
異　議　人
即受處分人　甲○○
上列異議人因違反道路交通管理處罰條例案件，對於原處分機關
於民國 92 年 6 月 30 日所為之北監自裁字第裁 40-CG0000000
號處分，聲明異議，本院裁定如下：
    主  文
異議駁回。
    理  由
一、異議意旨略以：異議人所有之5T-7358 號自小客車於民國（
    下同）91年9 月11日21時21分許，於台北縣萬里隧道往基隆
    處，因速限50公里，經測時速71公里，超速21公里，滿20公
    里，經台北縣政府警察局交通隊依違反道路交通管理處罰條
    例第40條第1 項，逕行舉發，掣開北縣警交字第CG0000000
    號違規通知單，經原處分機關於92年6 月30日裁處罰鍰新台
    幣（下同）2400元，並依同條例第63條第1 項記違規點數1
    點。惟異議人一直居住於「臺北縣土城市○○路18巷15弄7
    號2樓 」，且駕籍地亦登記為上址，惟原處分機關逕向異議
    人之「臺北市大安區○○○路626 號9 樓」住址寄送本件裁
    決書，致異議人未能收受裁決書遭逕行註銷駕駛執照，自難
    甘服，爰依法聲明異議云云。
二、按受處分人，不服第8 條主管機關所為之處罰，得於接到裁
    決書之翌日起20日內，向管轄地方法院聲明異議。道路交通
    管理處罰條例第87條第1 項定有明文。再依道路交通管理處
    罰條例第87條規定向管轄法院聲明異議之期間，自裁決書送
    達之翌日起算，並得依法扣除在途期間及聲請回復原狀。道
    路交通案件處理辦法第12條亦有明文。
三、再按處理違反道路交通管理事件，有關文書送達之程序，依
    行政程序法之規定，違反道路交通管理事件統一裁罰基準及
    處理細則第5 條定有明文。而依行政程序法第72條第1 項前
    段、第73條第1 項之規定：送達，於應受送達人之住居所、
    事務所或營業所為之；於應送達處所不獲會晤應受送達人時
    ，得將文書付與有辨別事理能力之同居人、受僱人或應送達
    處所之接收郵件人員。經查，異議人於92年3 月11日至93年
    3 月28日止，設籍於「臺北市大安區○○○路626 號9 樓」
    ，有異議人之戶籍謄本1 件在卷可稽。是依前開法律規定，
    自92年3 月11日起至93年3 月28日止，異議人之應受送達處
    所，應係「臺北市大安區○○○路626 號9 樓」，而已非原
    登記之車籍地「臺北縣土城市○○路18巷15弄7 號2 樓」。
    再查，本件裁決書係於92年7 月1 日由異議人上開住所之大
    廈管理委員會所僱之管理員收受，此有中華民國郵政掛號郵
    件收件回執影本附卷足憑，揆之上開法律規定，於管理員收
    受之時已發生合法送達之效力，至管理員嗣於何時將裁決書
    轉交異議人，在非所問。而異議人遲至94年6 月24日始提出
    異議，有其聲明異議狀上所蓋收戳印可稽，顯已逾20日之聲
    明異議期間，且異議人因怠於向公路監理機關辦理地址變更
    登記，亦未實際住居於戶籍地致無從收受送達，自屬可歸責
    於己，是其辯稱未接獲裁決書云云，尚非阻卻該裁決確定之
    正當事由，揆諸首開法條規定及說明，本件異議人所為聲明
    異議不合法律上之程式，應予以駁回。
據上論結，應依道路交通案件處理辦法第18條前段，裁定如主文
。
中　　華　　民　　國　　94　　年　　7 　　月　　31　　日
                  交  通  法  庭      法  官  王  敏  慧
以上正本證明與原本無異。
如不服本裁定，應於裁定送達後5日內向本院提出抗告狀。
                                      書記官  陳  秀  慧
中　　華　　民　　國　　94　　年　　7 　　月　　31　　日
